臺灣桃園地方法院刑事交通事件裁定　　 94年度交聲更字第4號
原處分機關　交通部公路總局新竹區監理所中壢監理站
異　議　人
即受處分人　天梯機械顧問工程股份有限公司
代　表　人　劉啟峰
上列受處分人因違反道路交通管理處罰條例案件，對於交通部公
路總局新竹區監理所中壢監理站於民國93年6 月1 日所為之壢監
裁字第裁53-A00000000號裁決，聲明異議，經本院於中華民國93
年9 月23日以93年度交聲字第321 號裁定異議駁回，嗣受處分人
不服提起抗告，而由臺灣高等法院於民國93年12月2 日以93年度
交抗字第813 號撤銷原裁定發回本院，本院更為裁定如下：
    主  文
異議駁回。
    理  由
一、按禁止臨時停車線為紅色實線，用以指示禁止臨時停車路段
    ，道路交通標誌標線號誌設置規則第169 條第1 、2 項規定
    參照，又汽車駕駛人在禁止臨時停車處所停車者，處新臺幣
    （下同）6 百元以上1 千2 百元以下罰鍰，道路交通管理處
    罰條例第56條第1項第1款亦定有明文。
二、原處分機關係以異議人即受處分人天梯機械顧問工程股份有
    限公司所有之ＫＨ—9548號自小客貨車，於民國93年4 月7
    日17時25分，在臺北市○○路○ 段122 巷，經臺北市政府警
    察局大安分局交通隊舉發「在劃有紅線路段停車」之違規，
    異議人不服申訴後，經原處分機關調查結果，仍認違規事實
    明確，依違反道路交通管理處罰條例第56條第1 項第1 款之
    規定，處罰鍰新臺幣（下同）9百元。
三、訊據受處分人固不否認有在前揭時、地停車，惟矢口否認有
    違規停車，辯稱：舉發相片並不足以看出該路段劃有紅線云
    云。然查：受處分人所有上揭車輛有在前開時地停車之事實
    ，除為受處分人所不否認外，且有卷附違規採證照片在卷為
    憑。至而該處地點確係劃有紅線而禁止停車之情節，除據舉
    發員警林迦南具狀稱：因照相機閃光燈未亮，以致採證照片
    上紅線較不明顯，為證其違規屬實，又至違規地點照現場照
    片等語，有其所出具陳報狀以及現場照片可按（見本院93年
    度交聲字第321 號卷第17頁、第21頁）。而核諸採證照片以
    及員警所出具現場照片，二者就有工地鐵皮圍牆、對面為紅
    色圍牆等節，互和一致，足認員警所出具現場照片與採證照
    片，為同一地點。而參諸現場照片，受處分人停車地點，明
    顯可見劃有紅色實線。又該處確實在93年4 月7 日繪製有紅
    色實線乙節，亦有臺北市交通管制工程處93年7 月19日北市
    交工程字第09332538300 號函、94年1 月31日北市交工規字
    第09430714000 號函（見同上卷第22頁、本院卷第7 頁）佐
    證。從而受處分人所有車輛在劃有紅色實線路段違規停車之
    事實，至為明確。
四、綜上所述，受處分人確有於前揭時地在禁止臨時停車之劃設
    紅色實線路段違規停車之違規行為，原處分機關依道路交通
    管理處罰條例第56條第1 項第1 款之規定，裁處異議人罰鍰
    9 百元，核無違誤，本件異議人之異議為無理由，自應將其
    異議駁回。
據上論斷，應依道路交通案件處理辦法第19條，裁定如主文。
中　　華　　民　　國　　94　　年　　2 　　月　　25　　日
                  臺灣桃園地方法院交通法庭
                      法　官　朱美璘
以上正本證明與原本無異。
如不服本裁定，應於送達後5 日內，向本院提出抗告狀。
                       書記官　楊鳳滿
中　　華　　民　　國　　94　　年　　2 　　月　　25　　日
